

### Javier García Martínez

55-43-68-80-14 jshinigami12@gmail.com Rio Churubusco #902, cp 09410

#### Extracto

Licenciado en Comunicación. redactor y editor con 8 años de experiencia en medio web, experiencia en la rama de post -producción, producción y edición de contenido multimedia. Conocimiento de plataformas métricas como Analytics Adwords y SEO, manejo de redes sociales con perfil empresarial y Wordpress, Actualmente imparto clases de Tecnologías digitales en la Prepa Ibero.

## Experiencia

DOCENTE DE TECNOLOGÍAS DIGITALES - PREPA IBERO, CDMX - 2020-ACTUALMENTE

Imparto la materia de Tecnologías Digitales a último grado de preparatoria, en la cual aprenden sobre lenguajes de programación (C++), marketing digital así como los temas actuales de la industria tecnológica y las repercusiones que estos tienen y tendrán en las carreras y profesiones actuales y del futuro.

ANALISTA DE INFORMACIÓN - MONITOREO, ANÁLISIS Y SÍNTESIS DE MEDIOS S.A. DE C.V., CDMX – 2019-2020

Mi principal función consistía en discriminar, analizar y sintetizar la información tanto de los medios de prensa como de publicaciones impresas como revistas o comunicados de prensa.

EDITOR - REDACTOR, ASISTENTE DE PRODUCCIÓN - UNOCERO, CDMX - 2011-2018

Aunque me desempeñé en diversos puestos dentro de Unocero, ya sea como asistente de producción, reportero, Community Manager, productor y asistente de cabina, mi principal función siempre estuvo centrada en la creación de contenido escrito, al ser redactor y editor del sitio.

ASISTENTE DE CABINA, CONTROLADOR Y PRODUCTOR - HAL909 Y UNOCERO 909, IBERO 90.9,CDMX – 2011-2017

Comencé asistiendo al programa de transmisión semanal en contenido para redes sociales y cápsulas informativas dentro del programa, posteriormente me volví asistente de cabina, así como operador de la consola y co-productor del programa elaborando la

escaleta de los contenidos del mismo, buscando temas de interés y la selección musical del mismo.

#### BARISTA, STARBUCKS, CDMX - 2008-2011

Me desempeñe como barista y supervisor dentro de starbucks, mi principal función era el trato al cliente, así como la elaboración de bebidas y alimentos, posteriormente, –aunque no obtuve el cargo oficialmente por falta de tiempo– fui adiestrado y lleve manejo de turno, teniendo bajo mi supervisión un equipo de 5 personas en turnos de 8 horas.

### Formación

Universidad Iberoamericana, Santa Fé, CDMX – Comunicación, 2011-2016

Escuela de aviación México, Procuraduría General de Justicia 207, Colonia Federal – Piloto aviador comercial, 2007-2008

### **Aptitudes**

Manejo intermedio de herramientas de diseño de Adobe, conocimiento de plataformas de gestión y métrica de redes sociales como Google Adwords, SEO, Google Analytics y Wordpress.

Idiomas: Español e Ingles 100%

#### Perfil

Mexicano, 29 años de edad, residente de la Ciudad de México, soltero.

Soy una persona que le encuentra una solución a cualquier problema, por lo que no suelo aceptar un "no" por respuesta. Soy perseverante, responsable, honesto, ademas de que tengo la facilidad de adaptarme a diferentes ritmos de trabajo ya sea en equipo o en solitario, cuento con una actitud productiva.

## Principales funciones

En los últimos 6 años, me desempeñe en distintos puestos dentro de la compañía a cargo del sitio Unocero.com, siendo mi principal función la de redactar y editar textos, ya sean propios o de otros compañeros de trabajo para posteriormente programarlos y publicarlos en el sitio, llegando a contar con más de 1,400 artículos publicados bajo mi autoría.

Además de esto, al ser un equipo de trabajo bastante compacto, pude participar como asistente de producción, redactando y elaborado las video cápsulas, como biografías, entrevistas y sondeos, así como asistir como camarógrafo principal o secundario dentro del estudio, durante las sesiones de grabación para el noticiero semanal, TAG, conducido por Javier Matuk desde el 2012.

Durante este tiempo, también colabore en el programa de radio, HAL909 y Unocero, programas enfocados en el estilo de vida actual de las personas que conviven *día a día* con la tecnología, los cuales eran conducidos por José Antonio Pontón y Aura López y se transmitían semanalmente en la estación de radio Ibero90.9 donde me desempeñe como coordinador de redes sociales, asistente de cabina productor y operador de cabina, por lo que al final me encontraba detrás de la selección de .

He tenido la oportunidad de cubrir distintos eventos, dentro y fuera del país, los cuales estaban enfocados principalmente en el área de tecnología y automovilismo, aunque siempre con el interés de brindarles un enfoque al estilo de vida digital del usuario, mostrando una perspectiva del entorno y área en el que me encontraba, empleando distintas herramientas narrativas.

Finalmente, lleve las redes sociales del sitio, las cuales estaban enfocadas en Facebook, Twitter y Google+ (esta última fue sustituida por Instagram) donde en la actualidad el sitio ostenta un gran salud de usuarios seguidores, *likes* y sobre todo interacción de la comunidad gracias al uso de diversas herramientas como SEO, así como el ecosistema de Google (Adwords y Analytics).

# Características y valores

Me considero una persona feliz que busca siempre buscar el lado bueno de las cosas, me gusta trabajar con las personas y tener una una rutina flexible y dinámica. Soy una persona demasiado leal y trato de ser lo más responsable posible para estar bien tanto en mi vida personal como laboral.

Me encanta el café, la tecnología y la industria automotriz, además de que he tenido la oportunidad de viajar a distintos lados del mundo, lo que me hace sentir como un pequeño ciudadano de distintas partes ya que en todos los lugares que he tenido la

oportunidad de estar siempre encuentro elementos que me hacen sentir como si me encontrara en mi hogar.

Aunque doy una primera impresión de seriedad, las personas que me conocen pronto descubren que soy una persona totalmente distinta, donde me gusta platicar y convivir con los demás.